【裁判字號】    95,交聲,219
【裁判日期】    950612
【裁判案由】    聲明異議
【裁判全文】
臺灣臺中地方法院交通事件裁定         95年度交聲字第219號
原處分機關  交通部公路總局臺中區監理所
異  議  人
即受處分人  甲○○
上列受處分人因違反道路交通管理處罰條例案件，對於交通部公
路總局臺中區監理所九十五年三月六日所為之處分（中監違字第
裁六○─ＧＣ0000000號裁決書），聲明異議，本院裁定
如下：
    主  文
異議駁回。
    理  由
一、按汽車車身、引擎、底盤等重要設備變更或調換，或因交通
    事故遭受重大損壞修復後，不申請公路主管機關施行臨時檢
    驗而行駛者，處汽車所有人六百元以上一千二百元以下罰鍰
    ，並責令其檢驗。道路交通管理處罰條例第十八條定有明文
    。
二、本件異議意旨略以：本人於九十五年二月四日被路檢員警開
    單告發，違規原因是「汽車車身底盤等設備變更」，我所有
    疑問，為何於監理所檢驗合格還會被員警說是違規呢？當下
    問員警他們的標準在哪？他只說有問題可以去申訴，到底是
    監理所專業還是員警說的算？警察有拍照存證，監理所驗車
    時也有拍照存證，可以拿出來做比對即可。就因員警的專業
    知識不足，任意開單告發，在告知可以去申訴，這不僅浪費
    我的時間和金錢，也浪費社會大眾的成本，所以我一定要申
    訴到底，爰聲明異議云云。
三、經查：本件受處分人所有之車號○六六○－ＮＢ自小客車，
    於九十五年二月四日零時三十五分許行經臺中市○○路○段
    ，為臺中市警察局第六分局市政派出所員警查獲因「汽車車
    身底盤等設備變更或調換行駛（責令檢驗）」違規，並掣開
    中市警交字第ＧＣ0000000號舉發違反道路交通管理
    事件通知單當場舉發，雖異議人辯稱：該車於監理所驗車時
    均有通過檢驗云云，經本院以95年3月27日中院刑通95交聲
    219字第28326號函請台中區監理所檢驗，據該所九十五年四
    月十一日中監車字第○九五○○○○二五八號函說明：「該
    車於九十五年四月三日駛至本所辦理臨時檢驗結果『不合格
    』，其原因為『車高不足』（前後避震器、平衡桿換過）」
    ，並有該函及中市警交字第ＧＣ0000000號舉發違反
    道路交通管理事件通知單各一紙在卷可稽。是異議人所有之
    車號○六六○－ＮＢ自小客車於舉發單所載時、地之違規事
    實可以認定。從而，原處分機關交通部公路總局臺中區監理
    所據以援引上開規定，裁處罰鍰新臺幣一千八百元，並無不
    當。本件異議為無理由，應予駁回。
四、據上論斷，應依道路交通管理處罰條例第八十七條第二項、
    道路交通案件處理辦法第十九條，裁定如主文。
中    華    民    國    95    年    6     月    12    日
                  刑事第七庭    法  官  郭德進
上正本證明與原本無異。
如不服本裁定，應於送達後五日內，向本院提出抗告狀。
                                書記官  陳惠玲
中    華    民    國    95    年    6     月    12    日


司法院資訊處製作；財團法人民間司法改革基金會備份。
